臺灣嘉義地方法院刑事判決
110年度訴字第502號
公  訴  人  臺灣嘉義地方檢察署檢察官
被      告  羅浤庭


上列被告因違反毒品危害防制條例案件，經檢察官提起公訴（11
0年度毒偵字第911號），因被告於本院準備程序中就被訴事實為
有罪之陳述，經本院合議庭裁定由受命法官獨任以簡式審判程序
審理判決如下：
    主  文
羅浤庭施用第一級毒品，累犯，處有期徒刑陸月，如易科罰金，
以新臺幣壹仟元折算壹日。
    犯 罪 事 實
一、羅浤庭基於施用第一級毒品海洛因及第二級毒品甲基安非他
    命之犯意，於民國110年4月21日凌晨0時許，在嘉義市西區
    長安街住處，以將海洛因與甲基安非他命混合後置於玻璃球
    中，以火燒烤玻璃球而吸食煙霧之方式，同時施用海洛因及
    甲基安非他命1次。嗣於110年4月24日晚上某時許，羅浤庭
    駕駛自用小客車，行經嘉義縣太保市為警擴大臨檢盤查時主
    動供承有施用毒品之情事，並經徵得其同意，於同日晚上11
    時30分許採集其尿液送驗，結果確呈安非他命、甲基安非他
    命及海洛因代謝物嗎啡陽性反應。
二、案經羅浤庭自首及嘉義縣警察局水上分局報告臺灣嘉義地方
    檢察署檢察官偵查起訴。
    理  由
一、被告羅浤庭前因施用毒品案件，經裁定送觀察、勒戒後，認
    為無繼續施用毒品之傾向，於109年9月18日執行完畢釋放，
    並經臺灣嘉義地方檢察署檢察官於同年月26日以109年度毒
    偵緝字第50、51號為不起訴處分確定等情，有臺灣高等法院
    被告前案紀錄表在卷可按，又於3年內再犯本件施用毒品犯
    行，依毒品危害防制條例第23條第2項規定，應依法逕行追
    訴處罰。
二、本件被告所犯係死刑、無期徒刑、最輕本刑為3年以上有期
    徒刑以外之罪，亦非高等法院管轄第一審案件，且被告於本
    院準備程序中，已就被訴事實為有罪之陳述，經告知簡式審
    判程序之旨後，被告及檢察官對於本件改依簡式審判程序審
    理均表示同意，本院合議庭爰依刑事訴訟法第273條之1第1
    項規定，裁定本件由受命法官獨任以簡式審判程序加以審理
    ，是本件依刑事訴訟法第273條之2規定，不受同法第159條
    第1項、第161條之2、第161條之3、第163條之1及第164條至
    第170條有關證據提示、交互詰問及傳聞證據等相關規定之
    限制，合先敘明。
三、上開犯罪事實，業據被告坦承不諱（見本院卷第37頁、第52
    頁），且其本件為警採集送驗之尿液，經以酵素免疫法（EI
    A）初步篩檢及液相層析串聯質譜法（LC／MS／MS）確認鑑定
    ，檢驗結果確呈安非他命、甲基安非他命陽性反應及海洛因
    進入人體後經代謝作用所分解生成之嗎啡陽性反應，有立人
    醫事檢驗所110年5月8日濫用藥物尿液檢驗報告及尿液代號
    與真實姓名對照表各1紙在卷可稽（見警卷第4頁、第7頁）
    。足認被告上開任意性自白與事實相符，堪予採信。本件事
    證明確，被告犯行堪以認定。
四、查海洛因、甲基安非他命分別為毒品危害防制條例第2條第2
    項第1款、第2款所定之第一級、第二級毒品，故核被告所為
    ，分別係犯毒品危害防制條例第10條第1項之施用第一級毒
    品罪及第2項之施用第二級毒品罪。被告持有海洛因、甲基
    安非他命以施用，其持有之低度行為，應為各該施用之高度
    行為所吸收，均不另論罪。其係以1施用行為，同時施用第
    一級毒品與第二級毒品，而觸犯上開2罪，為想像競合犯，
    應依刑法第55條規定，從一重之施用第一級毒品罪處斷。
五、被告前於108年間因公共危險案件，經臺灣臺中地方法院108
    年度中交簡字第819號判決處有期徒刑3月確定，於108年10
    月23日易科罰金執行完畢，有臺灣高等法院被告前案紀錄表
    1份在卷可稽（見本院卷第12頁），其於受徒刑之執行完畢
    後，5年以內故意再犯本件有期徒刑以上之罪，為累犯。審
    酌被告甫於108年10月23日易科罰金執行完畢，竟又於109年
    、110年數次施用毒品（包含本案），有上開被告前案紀錄
    表可查（見本院卷第12頁至第16頁），足見行為人有其特別
    惡性，且前罪之徒刑執行無成效，其對於刑罰之反應力顯然
    薄弱，故認依司法院釋字第775號解釋意旨仍應依法加重其
    刑。又被告係於110年4月24日晚上某時許，駕駛自用小客車
    ，行經嘉義縣太保市為警擴大臨檢盤查時主動供承有施用毒
    品之情事，並經徵得其同意，於同日晚上11時30分許採集其
    尿液送驗，結果確呈安非他命、甲基安非他命及海洛因代謝
    物嗎啡陽性反應之情，有110年4月24日警詢筆錄1份在卷可
    考（見警卷第2頁），是被告所為與刑法第62條前段規定自
    首之條件相符，茲依法減輕其刑，並先加後減之。爰審酌被
    告曾因施用毒品經裁定觀察、勒戒執行完畢，猶未知警惕而
    再犯本案之犯罪動機、目的；自行同時施用海洛因、甲基安
    非他命毒品之犯罪手段；在中央廚房工作，經濟狀況普通之
    生活狀況；前有施用毒品之素行；高中肄業之教育程度；施
    用毒品本質上係戕害自身健康之行為，尚未嚴重破壞社會秩
    序或侵害他人權益之犯罪所生危害；坦承犯行之犯後態度尚
    可等一切情狀，量處如主文所示之刑，併諭知易科罰金之折
    算標準。
據上論斷，應依刑事訴訟法第273條之1第1項、第299條第1項前
段，毒品危害防制條例第10條第1項、第2項，刑法第11條前段、
第55條、第47條第1項、第62條前段、第41條第1項前段，判決如
主文。
本案經檢察官王輝興提起公訴，檢察官葉美菁到庭執行職務。
中　　華　　民　　國　　110 　年　　11　　月　　8 　　日
                  刑事第三庭  法　官　吳育霖
以上正本證明與原本無異。
如不服本判決應於收受判決後20日內向本院提出上訴書狀，並應
敘述具體理由；其未敘述上訴理由者，應於上訴期間屆滿後20日
內向本院補提理由書（均須按他造當事人之人數附繕本）「切勿
逕送上級法院」。
中　　華　　民　　國　　110 　年　　11　　月　　8 　　日
                              書記官  江芳耀    
論罪之法條全文：
毒品危害防制條例第10條
施用第一級毒品者，處6月以上5年以下有期徒刑。
施用第二級毒品者，處3年以下有期徒刑。